臺灣臺中地方法院交通事件裁定　　　　　　　　　　九十三年度交聲字第一一四號
　　原處分機關　交通部公路總局臺中區監理所
　　受 處分 人　甲○○
右列受處分人因違反道路交通管理處罰條例案件，對於交通部公路總局臺中區監理所
民國九十三年一月三十日所為之四件裁決（中監違字第裁六○─ＺＥ0000000
、ＺＨ0000000、Ｆ00000000、Ｊ一Ａ○三○二八五號裁決書），聲
明異議，本院裁定如左：
    主  文
異議駁回。
    理  由
一、本件受處分人甲○○以：未居住於戶籍所在地，以致無法收到違規罰單，致使罰
    單逾期，爰聲明異議云云。
二、按汽車行駛於高速公路或設站管制之道路，而不遵管制之規定者，處汽車駕駛人
    新臺幣三千元以上六千元以下罰鍰；汽車駕駛人，行車速度超過規定之最高時速
    ，或低於規定之最低時速者，處新臺幣一千二百元以上二千四百元以下罰鍰；汽
    車駕駛人違反第三十三條、第四十條第一項規定者，並記違規點數一點；行車速
    度依標誌或標線之規定，無標誌或標線者，在市區道路，時速不得超過五十公里
    ，在郊外道路時速不得超過六十公里；汽車有各項異動，不依規定申報登記者，
    處汽車所有人新臺幣九百元以上一千八百元以下罰鍰，汽車所有人名稱、地址如
    有變更，均應向公路監理機關辦理登記；送達，不能依前二條規定為之者，得將
    文書寄存送達地之地方自治或警察機關，並作送達通知書兩份，一份黏貼於應受
    送達人住居所、事務所、營業所或其就業處所門首，另一份交由鄰居轉交或置於
    該送達處所信箱或其他適當位置，以為送達；前項情形，由郵政機關為送達者，
    得將文書寄存於送達地之郵政機關；寄存機關自收受寄存文書之日起，應保存三
    個月；對於當事人之送達，有應為送達之處所不明者，行政機關得依申請，准為
    公示送達。道路交通管理處罰條例第十六條、第三十三條、第四十條第一項、第
    六十三條第一項第一款及行政程序法第七十四條、第七十八條、道路交通安全規
    則第二十三條、第九十三條第一項第一款與違反道路交通管理事件統一裁罰標準
    表分別定有明文。
三、經查：受處分人甲○○，其所有之車號Ｒ五─二五八六號自用小客車，於(一)、民
    國九十一年十月十九日，在國道一號南向三一二公里處，行車限速一百公里，經
    測速時速一一二公里，超速十二公里；(二)、九十一年十月二十日，在國道三號北
    上三○七‧六公里處，行車限速一百公里，經測速時速一三七公里，超速三十七
    公里；(三)、九十一年六月二十八日，在苗栗縣三義鄉臺十三線伯公坑段南向處，
    行車限速五十公里，經測速時速七十六公里，超速二十六公里；(四)、九十一年八
    月九日，在南投縣臺十四線三公里處，行車限速七十公里，經測速時速八十六公
    里，超速十六公里等之違規事實，經國道公路警察局第五隊、第八隊、苗栗縣、
    南投縣警察局交通隊員警，以採證照片依法逕行舉發等情，非但為受處分人於異
    議狀所不爭執，並有原舉發機關舉發之違反道路交通管理事件通知單、裁決書各
    四份在卷可稽。雖受處分人以上開情詞置辯，惟經本院審酌卷內相關文件資料得
    知：受處分人於八十一年十一月十日，即將戶籍遷入臺中市東區十甲里十甲巷三
    十弄三十六號三樓之一，至今未再遷出。原舉發機關依法定地址即臺中市東區十
    甲里十甲巷三十弄三十六號三樓之一，以掛號寄送該四紙違規通知單，經郵政機
    關退回，因無法送達而依法辦理寄存及公示送達，此亦有原舉發機關違規通知單
    、寄存送達逾期清冊函件、寄存送達證書、公示送達公告、逾期退回之信封等在
    卷可佐。是本四件違規通知單，其送達程序於法核無不合，已生送達之效力。從
    而，原處分機關據以援引上開規定，分別裁處罰鍰新臺幣六千元、六千元、二千
    四百元、二千四百元整，逾期則依裁決書處罰主文規定處罰，並無不當，本四件
    異議為無理由，應予駁回。
四、據上論斷，應依道路交通管理處罰條例第八十七條、道路交通案件處理辦法第十
    九條，裁定如主文。
中      華      民      國      九十三      年    三    月    二十三    日
                                臺灣臺中地方法院交通法庭
                                    法  官  張清洲
右正本證明與原本無異。
如不服本裁定，應於送達後五日內，向本院提出抗告狀。
                                    書記官
中      華      民      國      九十三      年    三    月    二十三    日
